臺灣基隆地方法院交通事件裁定　　　　　　　　　　九十二年度交聲字第三一七號
　　原處分機關　交通部公路總局臺北區監理所基隆監理站
　　異　議　人　甲○○
右列受處分人因違反道路交通管理處罰條例案件，對於交通部公路總局臺北區監理所
基隆監理站於中華民國九十二年十二月十一日所為之處分（原裁決案號：基監字第裁
四二─Ｐ00000000號），聲明異議，本院裁定如左：
    主      文
異議駁回。
    理      由
一、原處分意旨略以：受處分人即異議人甲○○於民國九十二年十月二十二日上午十
    一時二十五分許，駕駛八Ｅ─五四一七號自小客車，在省道臺九線三一六公里處
    ，違規擅闖紅燈，為警依法舉發，核無不合，爰依道路交通管理處罰條例第五十
    三條之規定（裁決書誤繕為同條例第五十三條第一項），裁處異議人罰鍰新臺幣
    （下同）一千八百元，並依同條例第六十三條第一項之規定，記違規點數三點等
    語。
二、異議意旨則略以：異議人於前揭時、地，並無闖紅燈之違規行為，從而，異議人
    對於前揭裁決自難甘服，爰請求撤銷原處分等語。
三、按汽車駕駛人，行經有燈光號誌管制之交岔路口闖紅燈者，處新臺幣一千八百元
    以上五千四百元以下罰鍰，道路交通管理處罰條例第五十三條定有明文；又依同
    條例第六十三條第一項第三款規定：汽車駕駛人有同條例第五十三條之違規情形
    者，記違規點數三點。
四、經查：異議人雖具狀否認有何闖紅燈之違規事實，然本件異議人違規闖紅燈之全
    部經過，概經本院職權傳訊舉發員警即證人乙○○到庭證述明確，此觀之證人乙
    ○○於本院調查時到庭結稱：「（問：本件是否由你舉發？）是的，當時我與另
    外二名員警駕駛巡邏車行經有號誌之丁字路口，我們正好等紅燈，我們巡邏車是
    停止線前的第一輛車，車道是雙線道，我們是靠右邊的第一輛車，我當時坐在巡
    邏車的右後座，燈號仍然是紅燈的狀態下，我看到異議人駕駛八Ｅ─五四一七號
    自小客由我們左邊的車道直行闖紅燈往前行駛過路口，我們三人看號誌，當時號
    誌仍未轉換成綠燈，號誌換綠燈之後我們就尾隨該車後面攔截他，問他為何闖紅
    燈，但異議人要我們提出證明，我跟他說我們三人都看見他闖紅燈，所以我們就
    當場開單舉發他」（詳見本院九十三年一月七日訊問筆錄）等語即明。按員警就
    違反道路交通管理處罰條例所列之違規事實製單舉發之行為，本質上為行政處分
    之一種，係公務員基於職務上權力，依法就特定之具體事件所為具有公法上效果
    之單方行政行為。基於公務員為公法上行為具有公信力之原則，該行政處分當可
    被推定為真正，其據以依法處分之事實認定，亦為正確無誤，本此公信原則，乃
    立法者賦與行政機關制定違反道路交通事件統一裁罰標準及處理細則，使值勤員
    警得當機處分以達成維護交通秩序、確保交通安全之行政目的，反之，若謂公務
    員一切行政行為均需預留證據以證其實，則國家行政勢必窒礙難行，據此，刑事
    訴訟法就犯罪證據有關之規定中，與行政秩序罰之交通違規裁罰本旨不合之部分
    ，自不在準用之列。本件異議人雖辯稱並無闖紅燈之行為云云，然其就員警舉發
    是否有誤乙節，並無從提出確實證據以供本院查證；而自證人到庭陳述之情節以
    觀，異議人是否違規闖紅燈乙節，採證時機本屬稍縱即逝，是以，此類之違規事
    件，在客觀上並不具有預留證據俾便日後審酌之期待可能。此類違規事件在採證
    上既有上述困難，異議人復無從舉證以實其說，則本院自難僅憑異議人之空言辯
    詞，即遽為員警確有捏造事實、違法取締之推認；再參之現場舉發員警與異議人
    間素不相識，則員警亦無設詞攀誣、濫予舉發之理，是其所為之證詞，自屬可信
    。綜上研判，本院因認異議人於前揭時、地，違規闖紅燈之事實，堪可認定。從
    而，原處分機關援引首揭規定裁處異議人前揭罰鍰並無不當，本件異議為無理由
    ，應予駁回。
五、據上論斷，應依道路交通案件處理辦法第十九條，裁定如主文。
中      華      民      國      九十三      年      一      月  十三    日
                                臺灣基隆地方法院交通法庭
                                    法  官    王  慧  惠
右正本證明與原本無異。
對於本件裁定如有不服，應於收受送達後五日內，向本院提出抗告書狀，敘述抗告之
理由，抗告於臺灣高等法院。
                                    書記官    吳  麗  雲
中      華      民      國      九十三      年      一      月  十五    日
